【裁判字號】    89,易,568
【裁判日期】    890530
【裁判案由】    毒品危害防制條例
【裁判全文】
臺灣彰化地方法院刑事判決                          八十九年度易字第五六八號
    公  訴  人  臺灣彰化地方法院檢察署檢察官
    被      告  甲○○
右列被告因違反毒品危害防制條例案件，經檢察官提起公訴（八十九年度毒偵緝字第
二０九號）及移送併案審理（八十九年度毒偵緝字第二０八號、毒偵字第二九二、一
三九六、一九０二號），本院判決如左：
    主      文
甲○○連續施用第二級毒品，累犯，處有期徒刑拾月。
    事      實
一、甲○○於民國八十五年間因違反麻醉藥品管理條例及竊盜案件，分經本院判處有
    期徒刑六月及九月，並經裁定應執行刑有期徒刑一年二月確定，於八十六年十月
    十三日假釋期滿執行完畢，復於八十六年間因施用第二級毒品案件，經本院裁定
    送觀察、勒戒後，認無繼續施用毒品之傾向，而於八十七年九月三日以八十六年
    度訴字第一二五四號判處免刑，再因二犯施用第二級毒品案件，經本院裁定送觀
    察、勒戒後，認有繼續施用毒品之傾向，由本院以八十八年度毒聲字第一九七０
    號裁定令入戒治處所施以強制戒治一年（另經本院於八十八年七月二十日以八十
    八年度易字第八七０號判處有期徒刑八月確定），並經送台灣雲林戒治所強制戒
    治屆滿三月後，其成效評鑑合格，無繼續戒治必要，經本院以八十八年度毒聲字
    第四四三九號裁定停止戒治，所餘戒治期間，付保護管束（保護管束期間自八十
    八年十一月二日至八十九年五月十一日）。詎其仍不知悔改，復基於概括犯意，
    於八十八年十一月十六前三日內某時、同月三十日前三日內某時及同年十二月起
    至八十九年二月二十日止，連續在彰化縣市不詳地點之車內，以將第二級毒品安
    非他命置於吸食器內燃燒生煙吸食煙霧之方式施用多次（吸食器用後已丟棄滅失
    ），約一星期一次，嗣分別於八十八年十一月十六日、同月三十日及同年十二月
    十四日經臺灣彰化地方法院檢察署觀護人室採尿、八十九年一月十一日三時十分
    許在南投市○○路○段三九八巷口及同年一月二十一日六時三十分許在彰化縣和
    美鎮○○路六一號前為警查獲採尿，送驗結果均呈甲基安非他命陽性反應，而查
    悉上情，旋經本院裁定撤銷其保護管束，令入戒治處所繼續施以強制戒治。
二、案經臺灣彰化地方法院檢察署檢察官自動檢舉偵查起訴與移送併案審理，及彰化
    縣警察局和美分局報請及南投縣警察局南投分局報請臺灣南投地方法院檢察署呈
    由台灣高等法院台中分院檢察署函轉臺灣彰化地方法院檢察署檢察官移送併案審
    理。
    理      由
一、訊據被告甲○○坦承僅自八十八年十二月起至八十九年二月二十日止，在右開地
    點以右揭方式施用安非他命，辯稱未於八十八年十一月間施用安非他命等語。惟
    查，被告於八十八年十一月十六日、同年十一月三十日及事實欄所示另外三次時
    間，所採尿液經送檢驗結果，均呈甲基安非他命陽性，有尿液檢驗報告五紙附卷
    可稽，而依吸入安非他命後，留存在人體內經代謝，得自尿液中檢出之時間約三
    日判斷，可知被告於八十八年十一月十六日前三日內某時及同年月三十日前三日
    內某時，各有施用安非他命一次，是其所辯顯不可採。再被告於八十六年間因施
    用第二級毒品案件，經本院裁定送觀察、勒戒後，認無繼續施用毒品之傾向，而
    於八十七年九月三日以八十六年度訴字第一二五四號判處免刑，再因二犯施用第
    二級毒品案件，經本院裁定送觀察、勒戒後，認有繼續施用毒品之傾向，由本院
    以八十八年度毒聲字第一九七０號裁定令入戒治處所施以強制戒治一年（另經本
    院於八十八年七月二十日以八十八年度易字第八七０號判處有期徒刑八月確定）
    ，並經送台灣雲林戒治所強制戒治屆滿三月後，其成效評鑑合格，無繼續戒治必
    要，經本院以八十八年度毒聲字第四四三九號裁定停止戒治，所餘戒治期間，付
    保護管束（保護管束期間自八十八年十一月二日至八十九年五月十一日）。其本
    件犯行係於執行付保護管束期間所犯，該次之強制戒治程序尚未完成，有上述案
    號之判決、裁定、檢察官保護管束指揮書、刑案資料查註紀錄表、與被告全國前
    案紀錄表在卷可憑，是其再犯本件之罪，仍屬五年內之二犯毒品罪，事證明確，
    被告犯行洵堪認定。
二、核被告所為，係犯毒品危害防制條例第十條第二項施用第二級毒品罪。其持有毒
    品之低度行為，已為施用之高度行為所吸收，不另論罪。其先後多次施用第二級
    毒品之犯行，時間緊接，犯意概括，犯罪構成要件復相同，為連續犯，應論以一
    罪，並加重其刑。又被告於八十八年十一月十六日前三日內某時及自同年十二月
    起至八十九年二月二十日止施用安非他命之犯行，雖未起訴，惟與已起訴並認定
    有罪部分有連續犯裁判上一罪關係，依審判不可分原則，本院自應併為審理，附
    此敘明。又被告於八十五年間因違反麻醉藥品管理條例及竊盜案件，分經本院判
    處有期徒刑六月及九月，並經裁定應執行刑有期徒刑一年二月確定，於八十六年
    十月十三日假釋期滿執行完畢之事實，有台灣彰化地方法院檢察署刑案資料查註
    紀錄表足憑，其受此有期徒刑執行完畢後，五年以內再犯有期徒刑以上之罪，應
    依累犯規定加重其刑。爰審酌被告再犯之品行、犯罪之動機、目的、手段、施用
    毒品之次數、犯罪後坦承部分犯行之態度，及目前仍在戒治所執行強制戒治等情
    狀，量處如主文所示之刑，並定其應執行刑。
據上論斷，應依刑事訴訟法第二百九十九條第一項前段，毒品危害防制條例第十條第
二項，刑法第十一條前段、第五十六條、第四十七條，判決如主文。
中    華    民    國      八十九      年      五      月      三十      日
                                     台灣彰化地方法院刑事第二庭
                                           法      官
如不服本判決，應於送達後十日內，向本院提出上訴狀。


司法院資訊處製作；財團法人民間司法改革基金會備份。
